# 同一业务即产生递延所得税资产，又产生递延所得税负债

提问人：liuzixiao 时间：2022-12-19 17:09:28
A公司 2019 年由自用固定资产转为公允价值计量的投资性房地产，固定资产账面余额 5000 万元，累计折旧 1000 万元，转换当日公允价值 5000 万元， 19 年底公允价值 4000 万元。
转换日分录：
借：投资性房地产 5000
借：累计折旧 1000
贷：固定资产 5000
贷：其他综合收益 1000
借：其他综合收益 250
贷：递延所得税负债 250
年末分录：
借：公允价值变动损益-1000
贷：投资性房地产-1000
请问陈老师，此时我的递延所得税应该如何计提
方案一：
借：递延所得税资产 250
贷：所得税费用 250
方案二：
借：递延所得税负债 250
贷：所得税费用 250
另外，如果采用方案一，在附注中披露：递延所得税资产和递延所得税负债互抵明细，是否可以以抵消后的净额列报？

回答人：chenyiwei
应采用方案二。针对同一项资产或负债，其与计税基础的暂时性差异金额只有一个，因此不应针对同一项资产或负债同时确认递延所得税资产和递延所得税负债。